臺灣基隆地方法院刑事判決
  111年度易字第279號
公  訴  人  臺灣基隆地方檢察署檢察官
被      告  劉定璿


                    （現另案於法務部○○○○○○○○○○○執行中）
上列被告因詐欺等案件，經檢察官提起公訴（111年度偵字第258
9號、第2601號），被告於準備程序中就被訴事實為有罪之陳述
，經本院合議庭裁定由受命法官獨任行簡式審判程序，判決如下
：
    主  文
劉定璿犯竊盜罪，處有期徒刑參月，如易科罰金，以新臺幣壹仟
元折算壹日；又犯詐欺取財罪，處有期徒刑肆月，如易科罰金，
以新臺幣壹仟元折算壹日；又犯竊盜罪，處有期徒刑肆月，如易
科罰金，以新臺幣壹仟元折算壹日。應執行有期徒刑玖月，如易
科罰金，以新臺幣壹仟元折算壹日。
未扣案之犯罪所得綠色斜背包壹個、深藍色皮夾壹個、現金新臺
幣壹仟元及IPHONE充電器壹個均沒收，於全部或一部不能沒收或
不宜執行沒收時，追徵其價額。
    事實及理由
一、本件犯罪事實及證據，除應更正、補充如下外，餘均引用如
     附件檢察官起訴書之記載：
  ㈠犯罪事實欄一㈠第8行「以上共價值約7,000元」之記載，應更
    正為「上開綠色斜背包1個、深藍色皮夾1個、現金1,000元
    及IPHONE充電器1個，價值共7,000元」。
  ㈡犯罪事實欄一㈠第11行「復基於意圖未自己不法所有之詐欺得
    利犯意」之記載，應更正為「復意圖為自己不法之所有，基
    於詐欺取財之犯意」。
  ㈢犯罪事實欄一㈠第14行至第16行「冒用李曼妤名義刷卡消費，
    而完成表彰係李曼妤本人持該信用卡刷卡消費，並確認消費
    金額，使藍仙媛誤認係李曼妤本人持卡消費而陷於錯誤」之
    記載，應更正為「佯以持卡人本人之身分簽署自己之姓名，
    致藍仙媛陷於錯誤」。
  ㈣證據並所犯法條欄一第3行「監視器錄影畫面截圖9張、現場
    照片5張」之記載，應更正為「監視器錄影畫面截圖10張、
    現場照片4張」。
  ㈤增列證據：被告劉定璿於本院審理時之自白、基隆市警察局
    第一、四分局扣押筆錄暨扣押物品目錄表各1份、贓物認領
    保管單2份（本院卷第76頁、第85頁，臺灣基隆地方檢察署1
    11年度偵字第2589號卷第45頁至第53頁，同署111年度偵字
    第2601號卷＜下稱第2601號卷＞第7頁至第11頁、第47頁）。
二、論罪科刑：
  ㈠按刑法第339條第1項之詐欺取財罪，係以意圖為自己或第三
    人不法之所有，以詐術使人將本人或第三人之物交付為構成
    要件，所詐得者為現實之財物，而刑法第339條第2項之詐欺
    得利罪，係指以詐術取得同條第1項之物以外之其他財產上
    之不法利益，無法以具體之物估量者而言，倘所詐欺者，係
    可具體指明之物，即應論以同條第1項之詐欺取財罪。故核
    被告如附件犯罪事實欄一㈠所為，係犯刑法第320條第1項之
    竊盜罪、同法第339條第1項之詐欺取財罪；如附件犯罪事實
    欄一㈡所為，係犯刑法第320條第1項之竊盜罪。起訴意旨認
    被告如附件犯罪事實欄一㈠所為以信用卡消費之部分，尚涉
    犯刑法第339條第2項之詐欺得利罪嫌，尚有未恰，惟業經公
    訴人當庭更正如前（見本院卷第75頁至第76頁），併此敘明
    。
  ㈡被告所犯上開3罪，犯意各別，行為互殊，應予分論併罰。
  ㈢參照最高法院110年度台上大字第5660號裁定、110年度台上
    字第5660號判決意旨暨司法院大法官釋字第775號解釋意旨
    ，本院認依卷存資料，被告縱構成累犯，亦無加重其刑、予
    以延長矯正其惡性此一特別預防之必要，爰將被告之前科、
    素行資料列為量刑審酌事項（詳下述），併此敘明。
  ㈣爰以行為人之責任為基礎，審酌被告於本案犯行前5年內，已
    有因竊盜、施用毒品、詐欺、偽造文書等案件經法院論罪科
    刑並執行完畢之前案紀錄，有其臺灣高等法院被告前案紀錄
    表在卷可憑，素行非佳；又其正值青壯，不思以正道取財，
    竟為本件竊盜、詐欺犯行，破壞社會秩序及他人財產安全，
    實屬可議，惟其犯後坦承犯行，犯後態度良好，兼衡其犯罪
    之動機、目的、手段、所竊取暨詐取財物之價值、部分不法
    所得已發還被害人（詳下述），並參酌其國中畢業之教育程
    度、業工、月收入數額、家境勉持且無須撫養親屬之生活狀
    況（見第2601號卷第15頁被告警詢筆錄受詢問人欄，本院卷
    第86頁被告於本院審理時之自述）等一切情狀，分別量處如
    主文所示之刑，並定其應執行刑，及諭知各宣告刑及其應執
    行刑如易科罰金之折算標準，以示懲儆。
三、沒收：
　㈠被告如附件犯罪事實欄一㈠所示之犯行，犯罪所得即綠色斜背
    包1個、深藍色皮夾1個、現金新臺幣1,000元、IPHONE行動
    電話及充電器各1個均未經扣案，既未實際合法發還被害人
    ，亦無刑法第38條之2第2項所列情形，爰依刑法第38條之1
    第1項前段及第3項規定宣告沒收，並諭知於全部或一部不能
    沒收或不宜執行沒收時，追徵其價額。
　㈡被告如附件犯罪事實欄一㈠、㈡所示之犯行，犯罪所得即駕照
    、行照、技術士證已發還告訴人李曼妤，行動電話1支亦已
    發還告訴人羅慧珠，此有上開贓物認領保管單2紙在卷可佐
    ，上開犯罪所得既已實際合法發還被害人，爰依刑法第38條
    之1第5項規定不予宣告沒收。
　㈢被告如附件犯罪事實欄一㈠所示之犯行，竊得之身分證、健保
    卡、星展銀行信用卡、中國信託銀行信用卡、富邦銀行信用
    卡、台新銀行提款卡、中國信託銀行提款卡、彰化銀行提款
    卡各1張等物，固屬被告犯罪所得，且均未經扣案，惟上開
    物品僅屬個人身分、資格之證明，本身財產價值低微，且被
    害人遭竊後必將申請掛失補發，而使上開物品失其功用，故
    上開物品實欠缺刑法上之重要性，為符合比例原則，兼顧訴
    訟經濟，就上開物品爰依刑法第38條之2第2項規定不予宣告
    沒收。
據上論斷，應依刑事訴訟法第273條之1第1項、第284條之1、第2
99條第1項前段、第310條之2、第454條第2項，判決如主文。
本案經檢察官吳欣恩提起公訴，檢察官林明志到庭執行職務。
中　　華　　民　　國　　111 　年　　8 　　月　　18　　日
                  刑事第四庭  法  官    謝昀芳
以上正本證明與原本無異。
如不服本判決，應於收受判決後20日內向本院提出上訴書狀，並
應敘述具體理由。其未敘述上訴理由者，應於上訴期間屆滿後20
日內向本院補提理由書（均須按他造當事人之人數附繕本）。「
切勿逕送上級法院」。
中　　華　　民　　國　　111 　年　　8 　　月　　18　　日
                              書記官    陳維仁
附錄本案論罪科刑法條：
刑法第320條
意圖為自己或第三人不法之所有，而竊取他人之動產者，為竊盜
罪，處 5 年以下有期徒刑、拘役或 50 萬元以下罰金。
意圖為自己或第三人不法之利益，而竊佔他人之不動產者，依前
項之規定處斷。
前二項之未遂犯罰之。
刑法第339條
意圖為自己或第三人不法之所有，以詐術使人將本人或第三人之
物交付者，處 5 年以下有期徒刑、拘役或科或併科 50 萬元以
下罰金。
以前項方法得財產上不法之利益或使第三人得之者，亦同。
前二項之未遂犯罰之。

附件：
臺灣基隆地方檢察署檢察官起訴書
                                     111年度偵字第2589號
                                     111年度偵字第2601號
　　被　　　告　劉定璿　男　30歲（民國00年0月00日生）
　　　　　　　　　　　　住○○市○○區○○00○00號
　　　　　　　　　　　　國民身分證統一編號：Z000000000號
上列被告因竊盜案件，業經偵查終結，認應提起公訴，茲將犯罪
事實及證據並所犯法條分敘如下：
　　　　犯罪事實
一、劉定璿前因偽造文書等案件，經臺灣基隆地方法院以107年
    度訴字第412號判決判處應執行有期徒刑6月確定，於民國
　　109年11月28日執行完畢。詎仍不知悔改，而分別為下列犯
    行:
(一)於111年1月22日21時30分許，在大樹連鎖藥局基隆復興店(
    址設基隆市○○區○○路000號)內，見該店員工李曼妤所有，放
    置於員工休息室內之綠色斜背包1個【內含深藍色皮夾1個、
    李曼妤之國民身分證、健保卡、駕照、行照及技術士證各1
    張、星展銀行信用卡、中國信託銀行信用卡、富邦銀行信用
    卡、台新銀行提款卡、中國信託銀行提款卡、彰化銀行提款
    卡各1張、現金新臺幣(下同)1,000元、IPHONE充電器1個，
    以上共價值約7,000元】無人看管，竟基於意圖為自己不法
    所有之竊盜犯意，徒手竊取該綠色斜背包1個，得手後隨即
    搭乘計程車至瀚洋通訊行(址設基隆市○○區○○路
　　00號)，復基於意圖未自己不法所有之詐欺得利犯意，向不
    知情之瀚洋通訊行店員藍仙媛表示欲購買白色IPHONE13 
　　256G手機(價值29,000元)1支，並於結帳時出示上開竊得之
    星展銀行信用卡，冒用李曼妤名義刷卡消費，而完成表彰係
    李曼妤本人持該信用卡刷卡消費，並確認消費金額，使藍仙
    媛誤認係李曼妤本人持卡消費而陷於錯誤，交付上開白色
　　IPHONE13 256G手機1支予劉定璿，並據以星展銀行請款，足
    生損害於李曼妤、瀚洋通訊行及發卡之星展銀行對於支付帳
    款及信用卡管理之正確性。嗣李曼妤發現遭竊而調閱大樹連
    鎖藥局基隆復興店內監視器畫面並報警處理，始循線查獲上
    情。
(二)於111年3月8日15時6分許，駕駛所承租之車牌號碼000-0000
    號租賃小客車，至羅慧珠所經營，位於基隆市○○區○○路000
    號之服飾店，見羅慧珠所有，放置於桌面上之綠色
　　IPHONE1支(價值約32,000元)無人看管，竟基於意圖為自己
    不法所有之竊盜犯意，徒手竊取該綠色IPHONE1支(價值約
　　32,000元)，得手後隨即駕駛上開租賃小客車離去，嗣羅慧
    珠發覺遭竊，調閱店內監視器畫面並報警處理，始循線查獲
    上情。。
二、案經李曼妤訴由基隆市警察局第四分局、羅慧珠訴由基隆市
    警察局第一分局報告偵辦。
　　　　證據並所犯法條
一、上開犯罪事實，業據被告劉定璿於警詢時坦承不諱，核與證
    人即告訴人李曼妤、羅慧珠、證人藍仙媛於警詢時指述之情
    節相符，復有監視器錄影畫面截圖9張、現場照片5張、贓物
    照片2張、星展銀行交易明細、財團法人聯合信用卡處理中
    心簽帳單各1紙等在卷可稽，足認被告之任意性自白與事實
    相符，其犯嫌堪予認定。
二、核被告就犯罪事實一、(一)所為，係犯刑法第320條第1項之
    竊盜、同法第339條第1項、第2項之詐欺取財及詐欺得利罪
    嫌；就犯罪事實一、(二)所為，係犯刑法第320條第1項之竊
    盜罪嫌，被告所犯2次竊盜、1次詐欺罪嫌，犯意各別，行為
    互殊，請予分論併罰。又被告有如事實欄所載之科刑紀錄，
    有刑案資料查註紀錄表1份附卷可參，其於有期徒刑執行完
    畢後，5年內故意再犯本件有期徒刑以上之罪，為累犯，請
    依刑法第47條第1項之規定及司法院釋字第775號解釋意旨，
    裁量加重最低本刑。至上揭被告竊得之綠色斜背包1個及其
    內財物(除李曼妤之駕照、行照及技術士證各1張外)雖均未
    扣案，然均為被告之犯罪所得，請依刑法第38條之1第1項前
    段、第3項規定宣告沒收之，並於全部或一部不能沒收或不
    宜執行沒收時，追徵其價額，而被告竊得之李曼妤之駕照、
    行照及技術士證各1張、羅慧珠所有之綠色IPHONE1支等財物
    ，雖亦為被告之犯罪所得，然已實際合法發還被害人，有基
    隆市警察局第一分局、第四分局贓物認領保管單各1紙在卷
    可稽，依刑法第38條之1第5項規定，爰不予聲請宣告沒收或
    追徵。
三、依刑事訴訟法第251條第1項提起公訴。
　　此　致
臺灣基隆地方法院
中　　華　　民　　國　 111　　年　　4 　　月　　18　　日
                          檢  察  官  吳欣恩   
本件正本證明於原本無異
中　　華　　民　　國 　111　　年  　5     月     9    日
                          書  記  官  何喬莉 
附錄本案所犯法條全文 

中華民國刑法第320條
意圖為自己或第三人不法之所有，而竊取他人之動產者，為竊盜
罪，處 5 年以下有期徒刑、拘役或 50 萬元以下罰金。
意圖為自己或第三人不法之利益，而竊佔他人之不動產者，依前
項之規定處斷。
前二項之未遂犯罰之。

中華民國刑法第339條
意圖為自己或第三人不法之所有，以詐術使人將本人或第三人之
物交付者，處 5 年以下有期徒刑、拘役或科或併科 50 萬元以
下罰金。
以前項方法得財產上不法之利益或使第三人得之者，亦同。
前二項之未遂犯罰之。